臺灣高雄地方法院民事裁定　九十一年度小上字第三四號
　　上　訴　人　甲○○
　　法定代理人　江振村
　　送達代收人　陳俊榮
右當事人間給付電話費事件，上訴人對於民國九十一年一月十六日本院高雄簡易庭九
十一年度雄小字第一○號第一審判決提起上訴，本院裁定如左：
    主      文
上訴駁回。
第二審訴訟費用新台幣壹仟零拾伍元由上訴人負擔。
    理      由
一、按對於小額程序之第一審判決之上訴，非以其違背法令為理由，不得為之；所謂
    判決違背法令，乃指判決不適用法規或適用不當；而有第四百六十九條所列第一
    款至第五款事由時，其判決當然為違背法令；次按上訴不合程式或已逾期間或法
    律上不應准許者，第二審法院應以裁定駁回之，民事訴訟法第四百三十六條之二
    十四第二項、第四百三十六條之三十二第二項準用第四百六十八條及第四百六十
    九條第一款至第五款（同條第六款則不在準用之列）、第四百四十四條第一項前
    段分別定有明文。是當事人提起上訴，如依民事訴訟法第四百六十八條規定，以
    小額程序之第一審判決有不適用法規或適用法規不當為理由時，其上訴狀或理由
    狀應有具體之指摘，並揭示該法規之條項或其內容，若係成文法以外之法則，應
    揭示該法則之旨趣，倘為司法院解釋或最高法院之判例，則應揭示該判解之字號
    或其內容，如以民事訴訟法第四百六十九條第一款至第五款所列情形為理由時，
    其上訴狀或理由書，應揭示合於該條款之事實。上訴狀或理由書如未依此項方法
    表明，或其所表明者，顯與上開法條規定不相合時，即難認為已對小額程序之第
    一審判決之違背法令有具體之指摘，其上訴自難認為合法。
二、上訴意旨略以：緣上訴人與訴外人黃靖慶、李文益及石愛珠於民國八十二年間共
    同集資，而於高雄市苓雅區○○○路四號開設「黑色鬱金香視聽企業社」，除以
    上訴人為負責人名義向高雄市政府申請註冊設立及與上開建物之房東楊忠賢訂立
    租賃契約外，並同時以「黑色鬱金香視聽企業社」及上訴人之名義向被上訴人申
    請新裝設電話，號碼分別為0000000、0000000及0000000
    號。惟上訴人嗣已於八十四年間與訴外人黃靖慶達成協議並辭去負責人之職務，
    由黃靖慶另覓適當人選擔任該職，並同時向高雄市政府及房東楊忠賢變更負責人
    及承租人之名義，黃靖慶並明確告知上訴人上開三支電話之租用人亦一併變更，
    然遲至八十九年間黃靖慶仍未辦理變更，致積欠被上訴人電話費新台幣六萬二千
    零三元，而有本件訴訟；惟上訴人已於原審具狀聲請本院傳喚訴外人黃靖慶、房
    東楊忠賢到庭作證，以明真實，詎原審迄未傳訊，遽而為不利上訴人之判決，確
    有違誤云云，並聲明請求廢棄原判決。
三、經查，原審判決以上訴人自承系爭三支市內電話確由其本人向被上訴人租用，且
    未於嗣後親自通知被上訴人該電話之使用權已轉讓他人等情，是上訴人既未向被
    上訴人為終止市內電話租用契約之意思表示，或辦理電話使用者變更之程序，則
    兩造間之電話租用契約仍然存在，上訴人自有依約向被上訴人給付該電話使用之
    電話費之契約義務存在，故縱上訴人確與第三人訂定轉讓電話使用權之契約，亦
    無法對抗被上訴人，而解免其應依約給付電話費之義務。從而，被上訴人自得依
    兩造所簽訂之電話租用契約請求上訴人給付遲付之電話費六萬二千零三元及其法
    定遲延利息。惟上訴人以其確已非「黑色鬱金香視聽企業社」之負責人，且將該
    企業社設立處之房屋租賃契約承租人之名義予以變更，並與黃靖慶達成協議由其
    負責將系爭電話原租用人之名義變更為他人，惟因黃靖慶迄今未為更改導致本件
    訴訟等由而提起上訴，無非欲主張其已非兩造間之電話租用契約之當事人，是其
    自毋需再支付電話費用等情；惟上訴人既確未終止兩造間之電話租用契約，則原
    審基於現存仍有效之租用契約暨本於二造之主張、提出之證據，於調查辯論後，
    依自由心證為上開之認定，且該認定並無違法不當之處，亦無原審判決所適用之
    法規顯然不合法律規定，或與司法院現尚有效及大法官會議之解釋，或最高法院
    尚有效之判例顯然違反者之情形；而原審既認定該電話租用契約之當事人仍為兩
    造，故上訴人與第三人所為之任何協議皆無法對抗被上訴人等由而為上開不利上
    訴人之認定，原審自無再傳喚該第三人即黃靖慶與楊忠賢之必要，是原審未為傳
    喚亦無任何違誤。從而，上訴人任指原判決不當，卻未依前揭意旨具體說明就有
    如何不適用法規或適用不當之處，並揭示該法規之條項或其內容之事實，難認對
    該判決之如何違背法令已有具體指摘，揆諸前揭說明，上訴人之上訴為不合法，
    應予駁回。
四、末按小額訴訟之上訴程序，法院為訴訟費用之裁判時，應確定其費用額，民事訴
    訟法第四百三十六條之十九第一項、第四百三十六條之三十二第一項規定甚明。
    故查，本件上訴裁判費為九百三十三元及本件判決暨退郵送達費用預計為一百零
    二元，合計為一千零三十五元，自應由上訴人負擔。
五、據上論結，本件上訴為不合法，依民事訴訟法第四百三十六條之三十二第二項、
    第四百三十六條之十九第一項、第四百四十四條第一項前段、第九十五、第七十
    八條，裁定如主文。
中　　　華　　　民　　　國　　九十一　　　年　　　四　　　月　　四　　　日
                                    臺灣高雄地方法院民事第一庭
~B審判長法官　楊富強
~B法　　　官　方百正
~B法　　　官　林靜梅
右為正本係照原本作成
本判決不得上訴
中　　　華　　　民　　　國　　九十一　　　年　　　四　　　月　　四　　　日
~B法院書記官　曾瓊玉
